臺灣臺北地方法院民事裁定
111年度聲字第225號
聲  請  人  丁莉莉  
相  對  人  楊琳敏  
上列聲請人因本院111年度聲字第103號聲請迴避事件，聲請法官
迴避，本院裁定如下：
    主  文
聲請駁回。
    理  由
一、按法官有下列各款情形之一者，應自行迴避，不得執行職務
    ：㈠法官或其配偶、前配偶或未婚配偶，為該訴訟事件當事
    人者、㈡法官為該訴訟事件當事人八親等內之血親或五親等
    內之姻親，或曾有此親屬關係者、㈢法官或其配偶、前配偶
    或未婚配偶，就該訴訟事件與當事人有共同權利人、共同義
    務人或償還義務人之關係者、㈣法官現為或曾為該訴訟事件
    當事人之法定代理人或家長、家屬者、㈤法官於該訴訟事件
    ，現為或曾為當事人之訴訟代理人或輔佐人者、㈥法官於該
    訴訟事件，曾為證人或鑑定人者、㈦法官曾參與該訴訟事件
    之前審裁判或仲裁者；遇有下列各款情形，當事人得聲請法
    官迴避：㈠法官有前條所定之情形而不自行迴避者、㈡法官有
    前條所定以外之情形，足認其執行職務有偏頗之虞者，民事
    訴訟法第32條、第33條第1項分別定有明文。另按民事訴訟
    法第33條第1項第2款規定法官有應自行迴避而不自行迴避以
    外之情形，足認其執行職務有偏頗之虞，據而聲請法官迴避
    者，應以法官對於訴訟標的有特別利害關係，或與當事人之
    一造有密切之交誼或嫌怨，或基於其他情形客觀上足疑其為
    不公平之審判者為其原因事實，若僅憑當事人之主觀臆測，
    或不滿意法官進行訴訟遲緩，或認法官指揮訴訟欠當，則不
    得謂其有偏頗之虞（最高法院69年台抗字第457號民事裁定
    意旨參照）。又聲請法官迴避之原因，依民事訴訟法第34條
    第2項、第284條規定，應自為聲請之日起，3日內提出能即
    時調查之證據以釋明之，如當事人未提出供釋明用之證據，
    法院自無裁定限期命其補正之必要（最高法院29年渝抗字第
    247號民事裁定意旨參照）。
二、本件聲請意旨略以：伊為本院111年度聲字第103號聲請迴避
    事件（下稱系爭事件）之聲請人，合議庭承審法官匡偉與相
    對人楊琳敏之配偶為同學，從小就認識，爰聲請承審法官匡
    偉迴避等語。
三、經查，聲請人前開據以聲請系爭事件之承審法官匡偉迴避之
    情事，固主張承審法官與相對人配偶為多年認識之同學關係
    ，惟並未陳明承審法官對於本案訴訟標的有何特別利害關係
    、與他造有密切之交誼或嫌怨，或有何其他足認為不公平之
    審判之客觀情事，亦未於聲請之日起3日內提出可即時調查
    之證據以供釋明，揆諸前開說明，自不能認為承審法官執行
    職務有偏頗之虞，且無裁定命聲請人限期補正之必要，故聲
    請意旨指摘承審法官執行職務有所偏頗而請求迴避，於法自
    有未合，不應准許，應予駁回。　　　　
中　　華　　民　　國　　111 　年　　5 　　月　　3 　　日
                  民事第一庭    審判長法　官　賴錦華
　　　　　　　　　
　　　　　　　　　                    法  官  蘇嘉豐
　　　　　　　　　
                                      法　官　熊志強
以上正本係照原本作成。
如對本裁定抗告須於裁定送達後10日內向本院提出抗告狀，並繳
納抗告費新臺幣1,000元。
中　　華　　民　　國　　111 　年　　5 　　月　　3 　　日
                                      書記官　蔡斐雯